臺灣桃園地方法院刑事判決　　　　109年度審原交易字第111號
公　訴　人　臺灣桃園地方檢察署檢察官
被　　　告　林榮國



指定辯護人　本院公設辯護人彭詩雯
上列被告因公共危險案件，經檢察官提起公訴（109 年度偵字第
00000 號），被告於準備程序中就被訴事實為有罪之陳述，經本
院告知簡式審判程序之旨，並聽取當事人及辯護人之意見後，裁
定由受命法官改依簡式審判程序審理，判決如下：
    主      文
林榮國吐氣所含酒精濃度達每公升零點二五毫克以上而駕駛動力
交通工具，累犯，處有期徒刑柒月。
    事實及理由
一、本件犯罪事實及證據，除前案紀錄更正為「林榮國前於民國
    107 年間因公共危險案件，經本院以107 年度審原交簡字第
    36號判決判處有期徒刑6 月，併科罰金新臺幣1 萬5,000 元
    確定，有期徒刑部分於108 年6 月13日易科罰金執行完畢。
    」；證據部分補充：「被告林榮國於本院準備程序及審理時
    之自白」外，餘均引用檢察官起訴書之記載（詳如附件）。
二、論罪科刑：
  ㈠核被告所為，係犯刑法第185 條之3 第1 項第1 款之吐氣所
    含酒精濃度達每公升零點二五毫克以上而駕駛動力交通工具
    罪。
  ㈡又被告有上開更正事項所載之論罪科刑及執行完畢紀錄，此
    有臺灣高等法院被告前案紀錄表在卷可按，其受徒刑之執行
    完畢後，5 年以內故意再犯本案有期徒刑以上之罪，為累犯
    ，而參照司法院大法官釋字第775 號解釋意旨，為避免發生
    罪刑不相當之情形，法院就該個案依該解釋意旨，裁量是否
    加重最低本刑。考量被告上開構成累犯之犯罪紀錄，與本案
    犯行之罪名、犯罪類型相同，且前有多次酒後駕車經法院判
    刑之紀錄，足見被告對刑罰之反應力薄弱，認適用刑法第47
    條累犯加重之規定並無罪刑不相當之情事，爰依刑法第47條
    第1 項規定，加重其刑。
  ㈢爰審酌被告前已有酒後駕車之公共危險犯行，經法院判決確
    定，有如上述，竟仍不知自律己行，再次於飲酒後猶騎乘普
    通重型機車行駛於公眾往來之道路，危及道路交通安全，且
    缺乏尊重其他用路人生命、財產安全之觀念，為警測得其吐
    氣所含酒精濃度高達每公升0.86毫克，所為實不足取，兼衡
    被告之智識程度、生活狀況及以板模工為業，暨其犯後坦承
    犯行之態度等一切情狀，量處如主文所示之刑。
據上論斷，應依刑事訴訟法第273 條之1 第1 項、第299 條第1
項前段、第310 條之2 、第454 條，判決如主文。
本案經檢察官楊挺宏提起公訴，檢察官董諭到庭執行職務。
中    華    民    國   110    年    10    月    21    日
                  刑事審查庭  法  官  李佳穎
以上正本證明與原本無異。
如不服本判決應於收受判決後20日內向本院提出上訴書狀，並應
敘述具體理由。其未敘述上訴理由者，應於上訴期間屆滿後20日
內向本院補提理由書(均須按他造當事人之人數附繕本)「切勿逕
送上級法院」。
                              書記官  蔡萱穎
中    華    民    國   110    年    10    月   21     日
附錄本案論罪科刑依據之法條：
中華民國刑法第185 條之3
駕駛動力交通工具而有下列情形之一者，處2 年以下有期徒刑，
得併科20萬元以下罰金：
一、吐氣所含酒精濃度達每公升零點二五毫克或血液中酒精濃度
    達百分之零點零五以上。
二、有前款以外之其他情事足認服用酒類或其他相類之物，致不
    能安全駕駛。
三、服用毒品、麻醉藥品或其他相類之物，致不能安全駕駛。
因而致人於死者，處3 年以上10年以下有期徒刑；致重傷者，處
1 年以上7 年以下有期徒刑。
　
附件：
臺灣桃園地方檢察署檢察官起訴書
                                    109年度偵字第31731號
    被      告  林榮國  男  45歲（民國00年0月00日生）
                        住桃園市○○區○○路00號3樓
                        國民身分證統一編號：Z000000000號
上列被告因公共危險案件，業經偵查終結，認應提起公訴，茲將
犯罪事實及證據並所犯法條分敘如下：
        犯罪事實
一、林榮國前因公共危險案件，經臺灣桃園地方法院以107 年度
    審原交簡字第36號判決判處有期徒刑6 月確定，於民國108
    年6 月13日易科罰金執行完畢。詎其猶不知悔改，自109 年
    8 月31日中午12時許起至同日下午1 時許止，在桃園市桃園
    區某工地內飲用啤酒，明知服用酒類後已達不能安全駕駛動
    力交通工具之程度，仍基於酒後駕駛動力交通工具之犯意，
    於同日下午2 時50分許，自該處騎乘車牌號碼000-000 號普
    通重型機車上路，嗣於同日下午3 時許，行經桃園市○○區
    ○○街00號前，為警攔檢，並測得吐氣所含酒精濃度達每公
    升0.86毫克。
二、案經桃園市政府警察局桃園分局報告偵辦。
        證據並所犯法條
一、上揭犯罪事實，業據被告林榮國於警詢及偵訊中坦承不諱，
    復有酒精測定紀錄表、桃園市000000000道路00
    000000000號查詢機車車籍資料及證號查詢機車駕
    駛人資料各1 份在卷可稽，被告犯嫌應堪認定。
二、核被告所為，係犯刑法第185 條之3 第1 項第1 款之公共危
    險罪嫌。又被告前有如犯罪事實欄所載之論罪科刑及執行情
    形，有本署刑案資料查註紀錄表1 份附卷可憑，其於徒刑執
    行完畢5 年內，故意再犯本件有期徒刑以上之罪，為累犯，
    請分別參照司法院大法官解釋釋字第775 號解釋意旨及刑法
    第47條第1 項規定，審酌依累犯之規定加重其刑。
三、依刑事訴訟法第251 條第1 項提起公訴。
    此  致
臺灣桃園地方法院
中    華    民    國   109    年    11    月    9     日
                              檢  察  官  楊  挺  宏
本件證明與原本無異
中    華    民    國    109   年    11   月     16    日
                              書  記  官  盧  憲  儀
所犯法條:
中華民國刑法第185 條之3
駕駛動力交通工具而有下列情形之一者，處2 年以下有期徒刑，
得併科20萬元以下罰金：
一、吐氣所含酒精濃度達每公升零點二五毫克或血液中酒精濃度
    達百分之零點零五以上。
二、有前款以外之其他情事足認服用酒類或其他相類之物，致不
    能安全駕駛。
三、服用毒品、麻醉藥品或其他相類之物，致不能安全駕駛。
因而致人於死者，處3 年以上10年以下有期徒刑；致重傷者，處
1 年以上7 年以下有期徒刑。
曾犯本條或陸海空軍刑法第54條之罪，經有罪判決確定或經緩起
訴處分確定，於五年內再犯第1 項之罪因而致人於死者，處無期
徒刑或5 年以上有期徒刑；致重傷者，處3 年以上10年以下有期
徒刑。